【裁判字號】    92,易,284
【裁判日期】    920731
【裁判案由】    竊盜
【裁判全文】
臺灣嘉義地方法院刑事判決                          九十二年度易字第二八四號
    公  訴  人  臺灣嘉義地方法院檢察署檢察官
    被      告  丙○○
右列被告因竊盜案件，經檢察官聲請簡易判決處刑（九十二年度偵緝字第二五五號）
及移
如左：
    主  文
丙○○連續竊盜，處有期徒刑捌月。
    事  實
一、丙○○基於意圖為自己不法所有之概括犯意，先於民國九十二年二月二十日十八
    時許，在嘉義縣義竹鄉○○村○○○○段九八四號工廠，明知置於該處之壓縮機
    一台係甲○○所有，竟竊取之，並即以新臺幣（下同）一千元之價錢，賣予不知
    情之鄭登印（業經檢察官以九十二年度偵字第一七三九號為不起訴處分確定）並
    交付之。鄭登印乃將之運回嘉義縣義竹鄉埤前村五鄰埤子頭一一一號倉庫旁修理
    。嗣於九十二年二月二十二日甲○○發覺上情，而報警循線在鄭登印上開倉庫旁
    查獲，並扣得上開壓縮機一台。復於九十二年四月六日二十一時十分許，在嘉義
    縣朴子市○○○路六０號「流行之星服飾商場」內，將店長乙○○管理之「木之
    衣」牌、貨號Ｆ○七五○三－一號之白色方塊短袖Ｔ恤一件（價值二百九十元）
    穿在身上，再套上所有黑色外套之方法，而竊取該Ｔ恤。嗣於步出店門後，為店
    員許春惠發覺而告之乙○○，經乙○○報警查獲。
二、案經甲○○訴請嘉義縣警察局移送臺灣嘉義地方法院檢察署檢察官偵查起訴及移
    送併辦。
    理  由
一、訊據被告丙○○固坦承有於九十二年四月六日晚上九時十分許，在嘉義縣朴子市
    ○○○路六０號「流行之星服飾商場」內，竊取「木之衣」牌、貨號Ｆ○七五○
    三－一號之白色方塊短袖Ｔ恤一件之事實，惟矢口否認有竊取甲○○之壓縮機之
    事實，辯稱：事前甲○○曾同意其使用嘉義縣義竹鄉○○村○○○○段九八四號
    工廠，借上開壓縮機時，曾告知甲○○之妹翁素蓮，而且未向鄭登印收取一千元
    云云。惟查：
（一）告訴人甲○○於警、偵訊及審理中均指稱：未委託被告處理工廠之事，亦未同
      意被告處理壓縮機等語（詳嘉義縣警察局警卷第一頁以下、九十二年度偵字第
      一七三九號卷第十七頁、本院九十二年七月二十三日審判筆錄），足證被告所
      辯曾經甲○○同意，已有不實。且被告將該壓縮機賣予鄭登印之事實，業據證
      人鄭登印陳稱：於九十二年二月二十日十二時三十分許，駕駛自小貨車前往嘉
      義縣義竹鄉○○村○○○○段九八四號，以一千元向丙○○購得上開壓縮機。
      丙○○稱有一批塑膠廢料要伊幫忙介紹買主，伊到該工廠看，認為出路不佳，
      而廠內有一台壓縮機，便向丙○○出價購得等語（詳嘉義縣警察局警卷第三頁
      、九十二年度偵字第一七三九號卷第十三頁）明確。況縱如被告所辯曾經甲○○同意使用該工廠，亦不能將前揭壓縮機賣予鄭登印，足證其係以基於不法所
      有之意圖，處分壓縮機。是其所辯顯係事後卸責之詞，不足採信。此外並有照
      片五幀、扣押書、贓物認領保管單各一紙可資佐證
（二）被告於九十二年四月六日晚上九時十分許，在嘉義縣朴子市○○○路六０號「
      流行之星服飾商場」內，竊取「木之衣」牌、貨號Ｆ○七五○三－一號之白色
      方塊短袖Ｔ恤一件之事實，有被告之自白、告訴人乙○○之指訴、證人許春惠
      之證述，並有照片一幀、贓物認領保管單、出貨單各一紙可佐。
（三）綜上，本件事證明確，被告犯行應堪認定。
二、核被告所為，係犯刑法第三百二十條第一項之竊盜罪。其先後二次犯行，時間緊
    接，所犯罪名相同，顯係出於概括之犯意為之，為連續犯，爰依刑法第五十六條
    之規定以一罪論，並加重其刑。公訴人雖僅就本件被告竊取壓縮機之行為提起公
    訴，然檢察官就犯罪事實一部起訴者，其效力及於全部，本件被告竊取Ｔ恤部分
    之犯罪事實，與聲請簡易判決處刑之部分，有連續犯之關係，已如前述，本院自
    應一併加以裁判。爰審酌被告之前科素行、竊取壓縮機及Ｔ恤之手段，與上開物
    品之價值，及其品行、生活狀況、智識程度，與犯罪後態度等一切情狀，量處如
    主文所示之刑，以示懲儆。
據上論斷，應依刑事訴訟法第四百五十二條、第二百九十九條第一項前段，刑法第五
十六條、第三百二十條第一項，罰金罰鍰提高標準條例第一項前段，判決如主文。
本案經檢察官周欣潔到庭執行職務
中      華      民      國    九十二    年      七      月    三十一    日
                                      臺灣嘉義地方法院刑事第三庭
                                          法  官  張    育    彰
右正本證明與原本無異。
如不服本判決，應於判決送達後十日內向本院提出上訴狀( 應附繕本 )。告訴人或被
害人如對於本判決不服者，應具備理由請求檢察官上訴，其上訴期間之計算係以檢察
官收受判決正本之日期為準。
中      華      民      國    九十二    年      七      月    三十一    日
                                          書記官  林    秀    敏
附錄法條：
中華民國刑法第三百二十條
意圖為自己或第三人不法之所有，而竊取他人之動產者，為竊盜罪，處五年以下有期
徒刑、拘役或五百元以下罰金。
意圖為自己或第三人不法之利益，而竊佔他人之不動產者，依前項之規定處斷。
前二項之未遂犯罰之。


司法院資訊處製作；財團法人民間司法改革基金會備份。
